臺灣臺中地方法院臺中簡易庭小額民事判決
                                  111年度中小字第1286號 
原      告  吳玉燕  
被      告  江青峰  

上列當事人間請求損害賠償事件，本院於民國111年6月22日言詞
辯論終結，判決如下：
    主      文
一、被告應給付原告新臺幣15,863元，及自民國111年6月1日起
    至清償日止，按週年利率百分之5計算之利息。
二、訴訟費用新臺幣1,000元，由被告負擔。
三、本判決得假執行。
    事實及理由
壹、程序事項：
    被告經合法通知，未於言詞辯論期日到場，核無民事訴訟法
    第386條所列各款情形，爰依原告之聲請，由其一造辯論而
    為判決。
貳、實體事項： 
一、原告主張：
　㈠被告於民國109年8月28日清晨6時37分許，行經臺中市西屯區
    永福路與永福路128巷口，拾獲吳玉燕甫遺失於該處之皮夾
    （下稱系爭皮夾），詎其竟意圖為自己不法之所有，並基於
    侵占遺失物之犯意，將系爭皮夾據為己有，並持系爭皮夾內
    之普通ICASH悠遊卡2張（外觀卡號：0000-0000-0000-0000
    號，下稱A卡；外觀卡號：0000-0000-0000-0000號，下稱B
    卡）於翌日（即29日）凌晨4時32分許，前往臺中市○區○○○
    路000號統一超商元保門市，持A卡至櫃臺結帳消費新臺幣（
    下同）825元，接續於同日上午10時6分許，前往臺中市○○區
    ○○路000號統一超商逢盛門市，持B卡至櫃臺消費188元。
　㈡系爭皮夾內除有上開A卡、B卡外，另有現金1萬餘元、信用卡
    6張、銀聯卡2張、全家便利商店儲值卡1張、振興卡1張、金
    融卡8張、原告之身分證1張、原告及子女之健保卡共4張、
    原告之駕照及各類證照共6張均遺失，原告補辦6張信用卡每
    張花費200元（共1,200元）、補辦4張郵政儲金金融卡每張
    花費100元（共400元）、補辦原告之中國信託金融卡花費15
    0元、華南銀行金融卡花費200元、臺北富邦銀行金融卡花費
    200元、台中銀行金融卡花費150元、補辦健保卡花費800元
    、補辦機車駕照、小型車駕照、照顧服務員、女子美髮、保
    母人員之中華民國技士證每張花費200元（共1,000元）、補
    辦長照服務人員證明花費100元，另為補辦上開證件而去拍
    攝照片支出450元。是因被告侵占遺失物行為，原告受有共1
    5,863元之費用損害，依民法第184條第1項規定，請求被告
    賠償等語，並聲明：如主文第一項所示。
二、被告未於言詞辯論期日到場，亦未提出書狀為任何聲明或陳
    述。 
三、本院之判斷：
  ㈠按因故意或過失，不法侵害他人之權利者，負損害賠償責任
    ，數人共同不法侵害他人之權利者，連帶負損害賠償責任。
    不能知其中孰為加害人者亦同。民法第184條第1項前段、第
    185條定有明文。經查：
  ⒈原告主張被告於上開時、地侵占其遺失，內有上開ICASH悠遊
    卡A、B卡、現金1萬餘元、信用卡6張、銀聯卡2張、全家便
    利商店儲值卡1張、振興卡1張、金融卡8張、原告之身分證1
    張、原告及子女之健保卡共4張、原告之駕照及各類證照共6
    張之系爭皮夾，致原告無法找回上開物品，而須補辦上開物
    品，且被告分別持A、B卡至門市消費825元、188元，原告共
    受有15,869元損失等情，業據原告提出金融卡影印照片、查
    詢金融卡變更資料、信用卡影本、金融卡發行登記事故資料
    查詢、信用卡繳款通知書、富邦銀行信用卡消費明細及帳單
    、國泰世華銀行電子對帳單、遠東商銀對帳單、原告之國民
    身分證、衛生福利部分中央健康保險署函、駕駛執照、中華
    民國技術士證、長照服務人員證明可佐（見本院卷第33-83
    頁）。由上開查詢金融卡變更資料(見本院卷第41-47頁)、
    原告之國民身分證（見本院卷第63頁），可知原告於109年8
    月28日補辦；及依金融卡發行登記事故資料查詢、新光銀行
    信用卡繳款通知書、臺北富邦銀行、國泰世華銀行、遠東銀
    行信用卡帳單、衛生福利部分中央健康保險署函（見本院卷
    第53、59、61、63-67、71頁），可見原告於109年9月4日註
    銷其華南銀行、申請晶片卡，於109年8、9月間繳交正卡掛
    失費，及於109年8月28日申請補發原告、及其子女共4人健
    保卡，均與系爭皮包遭被告侵占時間相近。再佐以原告於第
    一時刻即109年9月2日報案時即已明確表示系爭皮包內有上
    開現金、信用卡、ICASH悠遊卡、證件、健保卡等物等情（
    見臺灣臺中地方檢察署〈下稱臺中地檢署〉110年度偵字第427
    5卷第66頁）。參以訴外人陳建志於另案偵查中表示：看完
    系爭皮夾後交給被告，並未取走任何東西，現金、ICASH悠
    遊卡均是被告取走等語（見本院卷第31-32頁之臺中地檢署
    檢察官110年度偵字第17535號不起訴處分書）。足認原告主
    張系爭皮包內有上開現金、證件、健保卡、信用卡、金融卡
    乙節，應屬可信。此外，參酌被告於另案偵查中亦不否認確
    實為其撿走系爭皮包等語（見臺中地檢署110年度偵字第427
    5卷第120頁）。及被告已於相當時期受合法之通知，未於言
    詞辯論期日到場爭執，亦未提出書狀為反對之陳述。是依本
    院調查證據之結果，堪信原告之主張為真實。
  ⒉被告於上開時、地取走原告掉落之系爭皮夾，持原告之A、B
    卡去消費，致原告合計受有15,869元損害，被告之不法行為
    與原告之受損結果間有因果關係，依上開規定，被告應負損
    害賠償責任。
　㈡查原告對被告上開侵權行為損害賠償債權，核屬無確定期限
    之給付，自應經原告之催告而未為給付，被告始負遲延責任
    。準此，原告請求被告自起訴狀繕本送達之翌日即111年6月
    1日起（見本院卷第93頁之本院送達證書）至清償日止，按
    週年利率5%計付遲延利息，核與民法第229條第2項、第233
    條第1項前段、第203 條規定相符，應予准許。
四、綜上所述，原告依據侵權行為損害賠償之法律關係，請求被
    告給付15,863元，及自111年6月1起至清償日止，按週年利
    率百分之5計算之利息，為有理由，應予准許。
五、本判決原告勝訴部分，係適用小額程序所為被告敗訴之判決
    ，依民事訴訟法第436 條之20規定，應依職權宣告假執行。
六、依民事訴訟法第436條之19第1項、第79條規定，本件訴訟費
    用額確定為1,000元（即原告繳納之第一審裁判費1,000元）
    ，命被告負擔。
中    華    民    國    111    年     6     月   29  日
                  臺灣臺中地方法院臺中簡易庭
                                  法  官  陳佩怡
以上為正本，係照原本作成。
如不服本判決，應於送達後20日內，以判決違背法令為理由，向
本院提出上訴狀並表明上訴理由（上訴理由應表明一、原判決所
違背之法令及其具體內容；二、依訴訟資料可認為原判決有違背
法令之具體事實），如於本判決宣示後送達前提起上訴者，應於
判決送達後20日內補提上訴理由書（須附繕本）。並應繳納上訴
費新臺幣壹仟伍佰元，如未繳納，依民事訴訟法施行法第9 條之
規定，認當事人明知上訴要件有欠缺，逕以裁定駁回其上訴。
中    華    民    國    111    年     6     月   29  日
                                  書記官  許千士